【裁判字號】    87,訴,210
【裁判日期】    890613
【裁判案由】    違反麻醉藥品管理條例
【裁判全文】
臺灣花蓮地方法院刑事判決                          八十七年度訴字第二一號
    公  訴  人  臺灣花蓮地方法院檢察署檢察官
    被      告  己○○
    指定辯護人  本院公設辯護人  乙○
右列被告因違反麻醉藥品管理條例案件，經檢察官提起公訴（八十六年度偵字第四０
五一號、第四五一０號、八十七年度偵字第八四號、第一０九六號）及移送併辦（八
十六年偵字第四六０七號、八十七年偵字第二０五四號），本院判決如左：
    主  文
己○○無罪。
    理  由
一、公訴意旨略以：被告己○○基於概括之犯意，於(1)八十五年年底，在古榮豐（另
    行以八十七年度偵字第一○九六號處分不起訴）花蓮縣吉安鄉○○○街二十七號
    住處，取得販賣化學合成麻醉藥品安非他命之款項新臺幣（下同）五萬元，其後
    分四或五次，在花蓮縣花蓮市○○○街五十三號之「第一廣場」前，各交付安非
    他命一小包予古榮豐、(2)於八十六年六月間至八月間，在前述第一廣場前，以每
    十公克二萬元左右之價格，販賣安非他命予丙○○（另行處分不起訴）多次、(3)
    又於八十六年八月初起，在第一廣場前，以每一小包一千元之價格，各販賣一小
    包安非他命予丁○○（另行聲請觀察勒戒）共三次、(4)於八十六年九月十日下午
    五時許，在前述第一廣場前，以五千元之價格，販賣約重○點六公克之安非他命
    予陳嘉文。因認被告所為，係犯麻醉藥品管理條例第十三條之一第二項第一款之
    販賣麻醉藥品罪嫌。
二、按犯罪事實應依證據認定之，無證據不得推定其犯罪事實，又被告犯罪不能證明
    者，應諭知無罪之判決，刑事訴訟法第一百五十四條、第三百零一條第一項前段
    定有明文。訊據被告己○○堅詞否認前揭犯行，辯稱：沒有販賣安非他命給任何
    人過，但曾經在去年（即八十六年）夏天與丁○○各出一千元向一個叫「阿財」
    的人，合買安非他命，地點在大盛保齡球館，拿回第一廣場分；又丙○○以為我
    向保七檢舉他持有安非他命；陳嘉文曾未經我同意，擅自向修車廠老板甲○○稱
    我已將車子賣給他，便將車子取走自行使用，隔天被我的朋友戊○○發現，戊○○將他和車一併帶至受刑人處詢明事由，當面對質時，陳嘉文稱是修理廠負責人
    將車子賣給他的，我便要求陳嘉文和我一起同去和車廠負責人對質，陳嘉文則乘
    機逃離我住所等語。而公訴人認被告涉有前揭犯行，無非以證人丁○○、陳嘉文
    、古榮豐於警訊時及檢察官訊問時指認不諱，而證人丙○○亦於警訊時指認無誤
    為證據。經查：
  (1)關於被告涉嫌販賣安非他命予古榮豐之部分：
    證人古榮豐於八十六年四月三十日警訊時，警方問：「是否曾向己○○買（筆錄
    誤繕為賣）過安非他命吸食？」，古榮豐答：「沒有。」然而，於八十六年十二
    月三十日警訊時，古榮豐卻改稱：「在花蓮市第一廣場前，時間是八十六年四月
    二十七日下午十五時三十分，向他（己○○）購買新台幣五萬元的麻藥，但徐某
    前前後後分了幾次給我，當時所購買的麻藥是一兩重（五萬元）。」等語，所述
    關於究竟己○○有無販賣安非他命予古榮豐乙節，已有矛盾，且八十六年十二月
    三十日所供述販賣之時間為八十六年四月二十七日，然古榮豐於八十六年四月三
    十日警訊時，卻供稱並沒有向被告買安非他命，且隻字未提及三天前向被告拿取
    安非他命之事。證人古榮豐於偵查中所述被告販賣安非他命之情節，則大致與八
    十六年十二月三十之警訊筆錄內容大致相符，惟古榮豐係在檢察官先提示警訊筆
    錄後才作供述，偵訊時之供述自易按照先前警訊筆錄內容而回答。再者，被告於
    本院審理時證稱：「在八十五年初，透過己○○的朋友綽號「黑狗」買安非他命
    ，我不知道他的名字，但我知道賣主是己○○，只買過一次，在第一廣場內，一
    手交錢，一手交貨，一共二千元。」是以古榮豐以上供述，關於付錢的時間即有
    不同，關於購買的次數，在警訊時稱只買一次，分幾次給，在偵訊中說四、五次
    ，在本院審訊時則稱，只買過一次，一手交錢，一手交貨，關於購買的金額，先
    說是五萬元，後則稱二千元，購買的過程於審訊時則稱是透過被告的朋友買賣，
    並非直接向被告購買，是以古榮豐之證詞，關於販賣安非他命之重要過程先後有
    矛盾之處，顯有瑕疵可指，實不足以認為被告有販賣安非他命之證據。
  (2)關於被告涉嫌販賣安非他命予丙○○部分：
    證人丙○○於警訊時供稱：己○○與楊文田二人合夥賣安非他命，從八十六年二
    月開始即向他二人承購，均在第一廣場樓下交易，平均二天左右必需向二人購買
    安非他命吸食等語，於檢察官偵查中則翻異前詞，改稱沒有向己○○買過安非他
    命，於本院審理時則證稱：「因被吉安分局查獲吸用，我懷疑己○○出賣我，且
    刑警隊員拿出己○○指述我販賣的筆錄，所以我才指證的，事實上他沒賣給我。
    」（見審判卷第三十四頁反面）所為證詞先後矛盾，而證人楊文田於檢察官偵查
    時亦供稱未販賣安非他命予丙○○，亦未與己○○合夥等情；再經本院調出證人
    丙○○經花蓮縣警察局吉安分局查獲施用安非他命之八十六年偵字第四二二四號
    案，證人林天詳確認為其認為遭己○○出賣之案件，而該案查獲之時間為八十六
    年九月二十六日，而證人丙○○指認被告販賣安非他命之時間為八十六年十月二
    十日，確實在其經警查獲施用安非他命乙案之後，故被告及證人丙○○所述因懷
    疑被告檢舉丙○○而指述被告販毒等情，尚屬有據。至被告於八十六年十一月二
    十日警訊時雖自白丙○○有向其購買安非他命等情，然被告此部分之自白並無堅
    固之補強證據可資佐證，況被告於偵查中起即堅詞否認販賣安非他命，在無他事
    證可資佐證之情形下，被告於警訊時之自白尚難認為與事實相符，被告此部分之
    犯行尚難證明。
  (3)關於被告涉嫌販賣安非他命予丁○○部分：
    證人丁○○屢經本院傳、拘不到，其於八十六年九月二十三日第一次警訊時供稱
    ：「我吸食之安非他命均向綽號『阿萬』之男子購買（真實姓名、年齡我不知道
    ），而我每次購買一千元約零點二公克」等語，於同日第二次警訊時，則指認警
    方所調出之己○○口卡片，即其所稱之「阿萬」。惟查警方所調出供丁○○指認
    之口卡片為傳真之影印本，照片中之影像極為模糊不清，且證人均未能親自指認
    被告本人或與被告對質，則其單憑模糊不清之口卡片即認被告為販賣安非他命之
    人，其證詞自有可議之處。且證人丁○○此部分之證詞復無其他證據以資佐證，
    尚難逕以其證詞即認定被告此部分之犯行。
  (4)關於被告涉嫌販賣予陳嘉文之部分：
    證人陳嘉文於警訊時稱：「向『阿萬』購買安非他命約毛重零點六公克，價錢五
    千元，錢親手交給『阿萬』」等語，然於檢察官偵查中則稱：「有請己○○幫我
    買安非他命，二次，有拿到一次，他是向一女孩拿的，己○○向我拿過五千元，
    但過一、二小時後五千元又還給我」，檢察官問：「你不是有買到０點六公克？
    」，陳嘉文答稱：「那是向另外一個綽號叫大胖的買的。」是以陳嘉文所述向被
    告購買安非他命之過程中，被告有無拿五千元，是否自被告拿到０點六公克之安
    非他命等重要部分之供述，所述先後完全迴異，已有可議，又被告己○○指稱曾
    因陳嘉文擅自將被告在修車廠修理之車輛開走使用，為被告朋友戊○○發現，被
    告要求陳嘉文與修車廠老板對質，陳嘉文乃趁機逃離等情，並經證人戊○○、修
    車廠老板甲○○到證結稱屬實，是以陳嘉文對於己○○確實有可能心生不滿，而
    挾怨誣指，再者，證人陳嘉文於本院審訊時證稱：被告不肯賣安非他命給我，我
    曾經要向被告買，他不肯，我告訴他如不賣我，我就要翻臉，他才將我的錢收下
    ，過了一、二小時又把錢還我，說沒辦法等語，綜上各節，亦難僅憑陳嘉文前後
    反覆不一而有瑕疵之證詞而認定被告之犯行。
  (5)綜上所述，本件被告販賣安非他命之犯行尚難證明，自應諭知無罪之判決。至移
    送併辦之八十六年偵字第四六０七號、八十七年偵字第二０五四號案，本院自無
    從一併審理，應退回檢察官另行偵辦，併此敘明。
據上論斷，應依刑事訴訟法第三百零一條第一項，判決如主文。
中      華      民      國      八十九    年      六    月    十三    日
                               臺灣花蓮地方法院刑事庭
                                   法  官  林  碧  玲
右正本證明與原本無異。
如對本判決不服，應於送達後十日內，向本院提出上訴狀。（應抄附繕本）告訴人或
被害人如對於本判決不服者，應具備理由請求檢察官上訴，其上訴期間之計算係以檢
察官收受判決正本之日期為準。
                                   法院書記官
中      華      民      國       八 十 九     年    六     月    十四   日


司法院資訊處製作；財團法人民間司法改革基金會備份。
